【裁判字號】    99,消債清,75
【裁判日期】    990412
【裁判案由】    清算事件
【裁判全文】
台灣台中地方法院民事裁定  99年度消債清字第75號
    聲  請  人
    即  債務人  丁○○
    相  對  人
    即  債權人  台北富邦商業銀行股份有限公司
    法定代理人  梁培華
    相  對  人
    即  債權人  國泰世華商業銀行股份有限公司
    法定代理人  丙○○
    相  對  人
    即  債權人  兆豐國際商業銀行股份有限公司
    法定代理人  王榮周
    代  理  人  癸○○
    相  對  人
    即  債權人  戊○(台灣)商業銀行股份有限公司
                （原「美商戊○銀行股份有限公司」
    法定代理人  甲○○
    相  對  人
    即  債權人  聯邦商業銀行股份有限公司
    法定代理人  乙○○
    相  對  人
    即  債權人  元大商業銀行股份有限公司
    法定代理人  丑○○
    相  對  人
    即  債權人  萬泰商業銀行股份有限公司
    法定代理人  子○○
    相  對  人
    即  債權人  大眾商業銀行股份有限公司
    法定代理人  庚○○
    相  對  人
    即  債權人  中國信託商業銀行股份有限公司
    法定代理人  壬○○○○
    相  對  人
    即  債權人  遠東國際商業銀行股份有限公司
                （原「友邦國際信用卡股份有限公司」
    法定代理人  己○○
    相  對  人
    即  債權人  辛○○
上列當事人聲請消費者債務清理事件，本院裁定如下：
    主      文
債務人丁○○自中華民國99年 4月12日16時起開始清算程序，並
同時終止清算程序。
    理      由
一、按更生方案未依消費者債務清理條例第59條、第60條規定可
    決時，除有該條例第64條規定之情形外，法院應以裁定開始
    清算程序，消費者債務清理條例第61條定有明文。又法院開
    始清算程序之裁定，應載明其年、月、日、時，並即時發生
    效力；債務人之財產不敷清償清算程序之費用時，法院應裁
    定開始清算程序，並同時終止清算程序，同條例第83條第 1
    項、第85條第1項分別定有明文。
二、經查：
  (一)本件債務人聲請更生，前雖經本院於98年12月17日裁定開始
    更生程序在案，惟債務人所提之更生方案，卻未能依消費者
    債務清理條例第59條、第60條規定獲得債權人會議之可決｛
    到場之債權人台北富邦商業銀行股份有限公司、國泰世華商
    業銀行股份有限公司、聯邦商業銀行股份有限公司、元大商
    業銀行股份有限公司、萬泰商業銀行股份有限公司、大眾商
    業銀行股份有限公司、中國信託商業銀行股份有限公司、遠
    東國際商業銀行均表示不同意，另兆豐國際商業銀行股份有
    限公司、戊○（台灣）商業銀行股份有限公司、辛○○未到
    場亦未具狀表示意見｝。而聲請人於99年 3月10日所提正式
    更生方案，對積欠之新臺幣(下同）2,797,933元債務，僅願
    分 8年96期每月償還5,000元，合計480,000元，償還百分之
    17.156之債務，清償比例顯然過低。
  (二)矧，依債權人所提出債務人之前之消費明細觀之，債務人之
    消費為代償債務｛92年7月10日75,573元、94年7月22日110,
    000元、94年 7月26日390,000元、94年7月28日150,000元、
    94年8月 1日122,238元、156,654元、470,400元；94年7、8
    二月共計1,399,292元｝、信用貸款｛92年12月18日150,000
    元、94年 3月270,000元｝、預借現金｛92年8月38,000元、
    92年9月10,000元、92年10月10,000元、93年2月68,279元、
    93年 3月26,006元、93年4月10,006元、93年5月50,106元、
    93年 6月10,106元、93年7月30,212元、93年8月30,000元、
    93年 9月10,000元、93年10月20,000元、93年12月20,000元
    、94年1月32,000元、94年2月5,571元、94年3月35,206元、
    94年 4月60,400元、94年5月53,300元、94年6月36,812元、
    94年12月75,000元、95年1月40,000元、95年2月20,000元、
    95年3月41,300元、95年4月60,000元｝、直銷｛泰瑞國際公
    司（8,400元、10,620元、11,620元、10,620元）、 飛碟國
    際資訊公司（5,018元、3,068元、1,872元、3,842元、6,67
    3元、9,920元、15,630元、14,180元、1,203元、1,794元、
    1,274、5,840元、3,660元、3,939元、3,432元、3,283元）
    、亞洲多寶公司（4,320元）｝、百貨｛太平洋百貨-屏東店
    （多筆）｝、服飾｛小高衣著館、亞多珈女裝服飾、亮佳服
    飾｝、其他｛小雅的店（多筆）、創意髮型設計、皇家企業
    社、鴻慶文化企業社、品巢公司、藍天旅行社（92年 2月24
    日17,000元）、名佳美精緻生活館、法國台北攝影社（23,0
    00元）｝、保險｛三商美邦人壽｝、電視購物｛東森購物｝
    、電信｛和信電訊、台灣大哥大（10,000元）、遠傳電信、
    台灣電店｝，顯然已逾越一般人生活水準，此有債權人提出
    之消費明細附卷可稽，故難認債務人之更生方案條件係屬公
    允。
  (三)從而，本件自不符合得由法院逕以裁定認可更生方案之要件
    。
三、再查，依據債務人所提財產及收入狀況說明書所載，其財產
    有車牌號碼 3V-0323號（1995年）一輛，而債務人亦自承尚
    有重型機車（1999年）一輛，此有全國財產稅總歸戶財產查
    詢清單、訊問筆錄在卷可稽，依行政院所頒「固定資產耐用
    年數表」及「固定資產折舊率表」之規定，小客車之耐用年
    數為5年，依定率遞減法每年折舊1000分之369、機器腳車之
    耐用年數為3年，依定率遞減法每年折舊千分之536，而上開
    自小客車、重型機車已分別使用達15年、10年，已無太多殘
    值，再參酌本件清算程序之規模，堪認債務人之財產應不敷
    清償清算程序之費用，自應裁定開始本件清算程序，並同時
    終止清算程序，爰裁定如主文。
中    華    民    國    99    年    4     月    12    日
                  民事庭法  官    顏世傑
上為正本係照原本作成
「開始清算程序」之裁定不得抗告，如不服「同時終止清算程序
」之裁定，應於裁定送達後10日內，以書狀向本院提出抗告，並
繳納抗告費新臺幣1000元。
中    華    民    國    99    年    4     月    12    日
                        書記官    陳麗

司法院資訊處製作；財團法人民間司法改革基金會備份。
